臺灣高等法院刑事裁定
111年度聲字第689號
聲  請  人  臺灣高等檢察署檢察官
受  刑  人  陳棻瀚


上列聲請人因受刑人數罪併罰有二裁判以上，聲請定其應執行之
刑（聲請案號：臺灣高等檢察署111年度執聲字第216號），本院
裁定如下：
    主  文
陳棻瀚犯如附表所示各罪所處之刑，應執行有期徒刑壹年壹月，
如易科罰金，以新臺幣壹仟元折算壹日。
    理  由
一、聲請意旨略以：受刑人陳棻瀚因偽造文書等數罪，先後經判
    決確定如附表，應依刑法第53條、第51條第5款之規定，定
    其應執行之刑，爰依刑事訴訟法第477條第1項之規定聲請定
    應執行之刑等語。
二、按裁判確定前犯數罪者，併合處罰之；數罪併罰有二裁判以
    上者，應依刑法第51條之規定定其應執行之刑；宣告多數有
    期徒刑者，於各刑中之最長期以上，各刑合併之刑期以下，
    定其刑期，但不得逾30年，刑法第50條第1項、第53條、第5
    1條第5款分別定有明文。
三、經查：受刑人犯如附表所示之4罪，前經臺灣新北地方法院
    及本院分別判處如附表所示之刑，均經確定在案，且如附表
    編號2至4所示之罪為如附表編號1所示之裁判確定前所犯，
    此有本院被告前案紀錄表及上開刑事判決在卷可稽。茲檢察
    官就如附表所示各罪所處之刑，聲請合併定應執行刑，本院
    審核認聲請為正當。爰審酌受刑人所犯如附表所示各罪，其
    中如附表編號2、3所示之2罪，均為填製不實會計憑證罪，
    其犯罪類型、行為態樣、手段、動機及所侵害法益均相似，
    責任非難重複程度甚高；而如附表編號1、4所示2罪，則分
    別為行使偽造準私文書及逃漏稅捐罪，彼此間犯罪類型、行
    為態樣、手段、動機及所侵害法益均不相同，各罪間之責任
    非難重複程度較低，兼衡受刑人犯如附表編號1至2所示之罪
    ，曾經臺灣新北地方法院110年度聲字第2658號裁定應執行
    有期徒刑8月確定，及如附表編號3至4所示之罪，則經本院1
    10年度上更一字第115號判決應執行刑有期徒刑6月確定等情
    後，就其所犯之罪整體評價其應受非難及矯治之程度，兼衡
    刑罰經濟與公平、比例等原則，定其應執行刑如主文所示。
    至如附表編號1所示之罪已執行完畢部分自不能重複執行，
    應由檢察官於指揮執行時扣除之，此與定應執行之刑之裁定
    無涉，併予敘明。
據上論斷，應依刑事訴訟法第477條第1項，刑法第53條、51條第
5款、第41條第1項前段、第8項，裁定如主文。
中　　華　　民　　國　　111 　年　　3 　　月　　31　　日
                  刑事第二十三庭審判長法　官  許永煌
　　　　　　　　　　　　　　　　　    法　官  黃美文
　　　　　　　　　　　　　　　　　    法　官  雷淑雯
以上正本證明與原本無異。
如不服本裁定，應於收受送達後5日內向本院提出抗告狀。
                                      書記官  林立柏
中　　華　　民　　國　　111 　年　　4 　　月　　6 　　日
附表
編            號  1 2 3 罪            名  行使偽造準私文書 填製不實會計憑證 填製不實會計憑證 宣     告     刑  有期徒刑4月，如易科罰金，以新台幣1千元折算一日 有期徒刑5月，如易科罰金，以新台幣1千元折算一日 有期徒刑5月，如易科罰金，以新台幣1千元折算一日 犯   罪  日   期  105年7月19日 102年5月至12月間 102年2月起至8月5日及 102年8月12日起至同年12月間 偵查（自訴）機關 年  度   案  號  臺灣新北地方檢察署106年度偵字第578、17188號 臺灣新北地方檢察署107年度偵字第30115號 臺灣新北地方檢察署106年度偵字第27804號 最  後 事實審 法    院 臺灣新北地方法院 臺灣新北地方法院 臺灣高等法院  案    號 107年度智簡上字第4號 108年度訴字第837號 110年度上更一字第115號  判決日期 108年1月24日 110年3月31日 110年11月10日 確  定 判  決 法    院 臺灣新北地方法院 臺灣新北地方法院 臺灣高等法院  案    號 107年度智簡上字第4號 108年度訴字第837號 110年度上更一字第115號  確定日期 108年1月24日 110年5月5日 111年1月14日 （撤回上訴） 備            註  臺灣新北地方檢察署108年度執字第4167號（已執畢） 臺灣新北地方檢察署110年度執字第7023號 臺灣新北地方檢察署111年度執字第996號（編號3至4所示之罪經判決定應執行刑有期徒刑6月）   編號1至2所示之罪經臺灣新北地方法院110年度聲字第2658號定應執行有期徒刑8月（臺灣新北地方檢察署110年度執更字第3278號）   

編            號  4 （本欄空白） （本欄空白） 罪            名  逃漏稅捐 （本欄空白） （本欄空白） 宣     告     刑  有期徒刑3月，如易科罰金，以新台幣1千元折算一日 （本欄空白） （本欄空白） 犯   罪  日   期  101年12月起至8月止 （本欄空白） （本欄空白） 偵查（自訴）機關 年  度   案  號  臺灣新北地方檢察署106年度偵字第27804號 （本欄空白） （本欄空白） 最  後 事實審 法    院 臺灣高等法院 （本欄空白） （本欄空白）  案    號 110年度上更一字第115號 （本欄空白） （本欄空白）  判決日期 110年11月10日 （本欄空白） （本欄空白） 確  定 判  決 法    院 臺灣高等法院 （本欄空白） （本欄空白）  案    號 110年度上更一字第115號 （本欄空白） （本欄空白）  確定日期 111年1月14日 （撤回上訴） （本欄空白） （本欄空白） 備            註  臺灣新北地方檢察署111年度執字第996號（編號3至4所示之罪經判決定應執行刑有期徒刑6月） （本欄空白） （本欄空白）